臺灣臺中地方法院刑事判決　　　　　　96年度中簡字第1489號
聲　請　人　臺灣臺中地方法院檢察署檢察官
被　　　告　乙○○
上列被告因竊盜案件，經檢察官聲請以簡易判決處刑（九十六年
度速偵字第二一七三號），本院判決如下：
    主    文
乙○○無故侵入他人建築物，累犯，處有期徒刑月，如易科罰
金，以新臺幣壹仟元折算壹日；扣案之手電筒壹支，沒收。又毀
越牆垣及安全設備竊盜未遂，累犯，處有期徒刑伍月，如易科罰
金，以新臺幣壹仟元折算壹日；扣案之手電筒壹支，沒收。應執
行有期徒刑陸月，如易科罰金，以新臺幣壹仟元折算壹日；扣案
之手電筒壹支，沒收。
    犯罪事實
一、乙○○前因竊盜案件，經本院以九十年度中簡字第一五四四
    號判決處以有期徒刑三月，如易科罰金，以銀元三百元折算
    一日確定，入監服刑後，於民國九十一年四月三十日執行完
    畢。詎其猶不知悔改，因發覺位在臺中縣大里市○○路○段
    五三六號由甲○○所經營之源虹通訊行，平日凌晨時分無人
    居住，認有機可趁，竟意圖為自己不法之所有，於九十六年
    四月二十六日凌晨三時許，手持供照明用之手電筒一支，從
    該通訊行後方巷道走至與該通訊行相鄰之林燕正所有倉庫外
    ，以手拉開屬安全設備之該倉庫窗戶外鐵條（毀損部分未據
    林燕正告訴），再從屬安全設備之倉庫窗戶爬入倉庫內後（
    無故侵入建築物部分未據林燕正告訴），復徒手破壞作為該
    倉庫與通訊行隔間屬牆垣之木板（毀損部分未據甲○○、林
    燕正二人告訴），從該木板破洞爬入該通訊行內，而無故侵
    入甲○○所有之建築物，正欲竊取該通訊行內之財物時，因
    誤觸保全系統，警鈴大作，乙○○即回到林燕正倉庫內躲藏
    ，其竊盜行為並未得逞。嗣經保全人員巫明杰報警處理，經
    警在林燕正倉庫內查獲乙○○，並扣得乙○○所有供侵入他
    人建築物及竊盜所用之手電筒一支。
二、案經甲○○訴由臺中縣警察局霧峰分局報請臺灣臺中地方法
    院檢察署檢察官聲請以簡易判決處刑。
    理    由
一、上揭犯罪事實，業據被告乙○○於本院審理時坦承不諱，核
    與告訴人甲○○於警詢之指述，及本院審理時以證人身分證
    述情節相符，並有現場照片二十張、刑案現場測繪圖一張在
    卷可稽，復有上開手電筒一支扣案可資佐證，足見被告自白
    與事實相符，本案事證明確，其犯行洵堪認定，應依法論科
    。
二、按刑法第三百二十一條第一項第二款所謂「其他安全設備」
    ，係指除門扇牆垣以外，依通常觀念足認為防盜之一切設備
    而言，而窗戶係通風防盜之安全設備，並非供人爬進爬出之
    用，爬窗行竊，自係踰越安全設備竊盜。又按豆腐店工人因
    店房與他人倉庫毗連，見隔牆有裂縫，遂用竹片伸入倉庫，
    使穀子流出，以麻袋盛之，碾成白米後交由店主共同食用，
    其用竹片伸入倉庫竊取財物，係與踰越牆垣竊盜發生同樣結
    果之行為，自已構成刑法第三百二十一條第一項第二款之罪
    （最高法院四十二年臺上字第三五九號判例意旨參照）；查
    前揭通訊行與倉庫間以木板加以間隔，分隔出各自特定之空
    間，揆諸前揭判例意旨，則該隔間木板，應具有牆垣之性質
    。故核被告所為，係犯刑法第三百零六條第一項無故侵入他
    人建築物罪，及同法第三百二十一條第二項、第一項第二款
    毀越牆垣及安全設備竊盜未遂罪。聲請簡易判決處刑書誤載
    為刑法第三百零六條第一項無故侵入他人住宅罪嫌，及同法
    第三百二十條第三項、第一項竊盜未遂罪嫌，惟業據公訴檢
    察官當庭更正為上述論罪科刑法條，附此敘明。被告已著手
    於竊盜犯罪行為之實行而不遂，為未遂犯，爰依刑法第二十
    五條第二項之規定，按既遂犯之刑度減輕其刑。被告所犯無
    故侵入他人建築物罪及毀越牆垣及安全設備竊盜未遂罪間，
    犯意各別，行為互殊，應予分論併罰。被告前因竊盜案件，
    經本院以九十年度中簡字第一五四四號判決處以有期徒刑三
    月，如易科罰金，以銀元三百元折算一日確定，入監服刑後
    ，於九十一年四月三十日執行完畢，有臺灣高等法院被告前
    案紀錄表及臺灣臺中地方法院檢察署刑案資料查註紀錄表在
    卷可憑，被告前受有期徒刑執行完畢，五年內故意再犯本件
    有期徒刑以上之罪，為累犯，應依刑法第四十七條第一項之
    規定加重其刑，並就毀越牆垣及安全設備竊盜未遂罪部分先
    加重後減輕之。爰審酌被告年輕力壯，不思以正當途徑獲取
    財物，圖以竊盜財物滿足自己之慾望，並隨意進入他人建築
    物意圖竊取財物，雖未能得逞，然已嚴重擾亂社會治安，造
    成人心恐慌，惡性非輕，暨其犯罪之動機、目的、手段，犯
    後坦承犯行，態度尚可等一切情狀，對上開二罪，各量處如
    主文所示之刑，且均諭知易科罰金之折算標準，並合併定其
    應執行之刑，及諭知易科罰金之折算標準。扣案之手電筒一
    支，為被告所有，供侵入他人建築物及毀越牆垣及安全設備
    竊盜未遂所用之物，業據被告供承在卷（參見警卷第八頁）
    ，爰依刑法第三十八條第一項第二款，併予宣告沒收。
據上論斷，應依刑事訴訟法第四百四十九條第一項前段、第四百
五十條第一項，刑法第三百零六條第一項、第三百二十一條第二
項、第一項第二款、第二十五條第二項、第四十一條第一項前段
、第二項、第四十七條第一項、第五十一條第五款、第三十八條
第一項第二款，刑法施行法第一條之一第一項、第二項前段，逕
以簡易判決處刑如主文。
中　　華　　民　　國　　96　　年　　6 　　月　　28　　日
                  　臺中簡易庭  法  官  黃裕仁
上正本證明與原本無異。
如不服本判決，得於收受判決書送達後十日內，以書狀敘述理由
（須附繕本），經本庭向本院管轄第二審之合議庭提起上訴。
                                書記官  王嘉仁
中　　華　　民　　國　　96　　年　　6 　　月　　28　　日
附錄論罪科刑法條
刑法第三百零六條第一項
無故侵入他人住宅、建築物或附連圍繞之土地或船艦者，處一年
以下有期徒刑、拘役或三百元以下罰金。
刑法第三百二十一條：
犯竊盜罪而有左列情形之一者，處六月以上五年以下有期徒刑：
一  於夜間侵入住宅或有人居住之建築物、船艦，或隱匿其內而犯之者。
二  毀越門扇、牆垣或其他安全設備而犯之者。
三  攜帶兇器而犯之者。
四  結夥三人以上而犯之者。
五  乘火災、水災或其他災害之際而犯之者。
六  在車站或埠頭而犯之者。
前項之未遂罰之。
